臺灣臺北地方法院刑事判決　　　　　　　　　　　　九十一年度易字第一二五號
　　公　訴　人　臺灣臺北地方法院檢察署檢察官
　　被　　　告　甲○○
　　　　　　　　乙○○
　　右　一　人
　　選任辯護人　彭志傑
右列被告等因傷害案件，經檢察官提起公訴（九十一年度偵字第九三七八號），本院
判決如左：
    主  文
乙○○傷害人之身體，累犯，處拘役伍拾玖日，如易科罰金，以參佰元折算壹日。柺
杖鎖壹支沒收。
甲○○傷害人之身體，處拘役伍拾玖日，如易科罰金，以參佰元折算壹日。鐵棒壹支
沒收。
    事  實
一、乙○○曾與甲○○之配偶王敏通姦，因犯妨害家庭案件，經臺灣台東地方法院
    於民國九十年八月六日以九十年度簡字第八七號判處有期徒刑五月確定，於九十
    年十月五日易科罰金執行完畢；經上開事件雙方因而發生嫌隙後，詎乙○○乃不
    知悔改，於民國九十年十一月六日下午七時許，駕車行經台北縣深坑鄉昇高村深
    美橋上與甲○○偶遇時，因前曾介入甲○○家庭一事再度發生口角，渠等二人竟
    分別基於傷害他人身體之犯意，分持鐵棒及車上之柺杖鎖互毆（鐵棒及柺杖鎖均
    未據扣案），致乙○○受有頭部外傷、腦震盪、顱骨及鼻骨骨折、左側腓骨骨折
    、臉部及四肢擦傷等傷害，甲○○則受有左後腦撕裂傷、右手掌擦傷之傷害。
二、案經甲○○、乙○○訴由台北縣警察局新店分局報告台灣台北地方法院檢察署檢
    察官偵查起訴。
    理  由
一、訊據被告乙○○於警訊、偵查及本院審理中均矢口否認有何右揭傷害犯行，並辯
    稱：伊沒有打甲○○，甲○○的傷並不是伊造成的云云，被告甲○○則坦承有動
    手毆打被告乙○○，然供稱：是被告乙○○先跟蹤並動手毆打伊，伊很生氣才會
    打回去的等語，惟查：渠等二人確實有於上開地點相遇後因故發生爭執，旋即展
    開互毆乙情，業據告訴人即被告甲○○、乙○○於警訊、偵查及本院審理中到庭
    指述甚詳，並有財團法人天主教耕莘醫院診斷證明書、台北市萬芳醫院甲種診斷
    證明書各一紙在卷可憑，參諸上開診斷證明書記載告訴人等即被告二人受有如事
    實欄所示之傷害，核與告訴人即被告分別指訴對方對其傷害之情節及受傷情狀均
    大致相符；而徵諸被告二人之就診時間均係於九十年十一月六日即發生互毆之當
    日，此亦有前揭診斷證明書附卷可稽，被告乙○○雖否認上開犯行，然參照告訴
    人即被告甲○○於警訊、偵查及本院審理中之指述，核與本院向財團法人天主教
    耕莘醫院所函調之病歷摘錄單上所記載：患者甲○○於九十年十一月六日至急診
    室主訴頭部外傷被鎖打傷等字樣，並無違誤，且告訴人即被告甲○○本並無對被
    告乙○○提起告訴之意，係告訴人即被告乙○○先行向台北縣警察局新店分局深
    坑分駐所提出告訴後，其方經警通知到案製作筆錄，此業據渠等二人於警訊中供
    述綦詳，自益徵告訴人即被告甲○○之前開指述及自白為真實，且被告甲○○於
    本院審理中亦自承：甲○○之傷害是自己往後跌倒所造成，是甲○○要把伊拉下
    車，互相拉扯跌倒的等語，足見告訴人甲○○之傷害，應確係由被告乙○○所造
    成的無誤，是被告乙○○上開所辯，無非係事後卸責之詞，不足採信。本件事證
    明確，被告二人犯行堪予認定，均應依法論科。
二、核被告乙○○、甲○○二人所為，均係犯刑法第二百七十七條第一項之普通傷害
    罪。被告乙○○前於八十九年間因犯妨害家庭案件，經臺灣台東地方法院於九十
    年八月六日以九十年度簡字第八七號判處有期徒刑五月確定，並於九十年十月五
    日易科罰金執行完畢，此有臺灣台北地方法院檢察署刑案資料查註紀錄表及台灣
    高等法院檢察署刑案查註紀錄檢覆表各一份在卷可按，其前受有期徒刑執行完畢
    ，於五年以內再犯本件最重本刑為有期徒刑以上之罪，為累犯，應依刑法第四十
    七條之規定予以加重其刑。爰審酌被告乙○○前有侵占、妨害家庭等前科，被告
    甲○○前有傷害、違反廢棄物清理法等前科，且現仍於緩刑期間，竟均不知謹慎
    自持之素行、二人之犯罪動機係因前因妨害家庭事件，雙方素有嫌隙之故、分持
    工具毆打對方之犯罪手段，及其等之生活狀況、智識程度、被告乙○○所受之傷
    害程度較為嚴重等一切情狀，分別量處如主文所示之刑，並均諭知易科罰金之折
    算標準，以示懲儆。又拐杖鎖及鐵棒各一支，分別係被告所有，供渠等二人犯罪
    所用之物，雖未扣案，惟無證據證明其已經滅失，應依刑法第三十八條第一項第
    二款宣告沒收。
據上論斷，應依刑事訴訟法第二百九十九條第一項前段，刑法第二百七十七條第一項
、第四十七條、第四十一條第一項前段、第三十八條第一項第二款，罰金罰鍰提高標
準條例第一條前段、第二條，判決如主文。
本案經檢察官邱舜韶到庭執行職務。
中     華     民     國      九十一    年     十一       月     二十九  日
                                     臺灣臺北地方法院刑事第九庭
                                         法  官  吳  佳  薇
如不服本判決，應於判決送達後十日內向本院提出上訴狀(應抄附繕本)。告訴人
或被害人如對於本判決不服者，應具備理由請求檢察官上訴，其上訴期間之計算
係以檢察官收受判決正本之日期為準。
右正本與原本無異。
                                         書記官  許  博  為
中     華     民     國      九十一    年     十一       月     二十九  日
附錄本案論罪科刑法條：
刑法第二百七十七條：
傷害人之身體或健康者，處三年以下有期徒刑、拘役或一千元以下罰金。
犯前項之罪因而致人於死者，處無期徒刑或七年以上有期徒刑，致重傷者，處三年以
上十年以下有期徒刑。
